ko: 안경 호환성: 안경; 고글; 선글라스; 범용; 기타
nl: Brillen compatibiliteit: Brillen; Stofbrillen; Zonnebrillen; Universeel; Andere
bg-BG: Съвместимост с очила: Очила; Очила; Слънчеви очила; Универсален; Други
fr: Compatibilité avec les lunettes: Lunettes de vue; Lunettes protectrices; Lunettes de soleil; Universel; Autre
sl-SI: Združljivost očal: Očala; Zaščitna očala z elastičnim trakom; Sončna očala; Univerzalno; Drugo
nb: Brillekompatibilitet: Briller; Beskyttelsesbriller; Solbriller; Universal; Annet
cs: Kompatibilita s brýlemi: Brýle; Pracovní brýle; Sluneční brýle; Univerzální; Jiné
tr: Gözlük uyumluluğu: Gözlükler; Gözlük; Güneş Gözlükleri; Her mekana uygun; Diğer
hu: Szemüveg-kompatibilitás: Szemüvegek; Védőszemüvegek; Napszemüvegek; Általános; Egyéb
ja: アイウェア互換性: 眼鏡; ゴーグル; サングラス; ユニバーサル; その他
sk-SK: Kompatibilné s okuliarmi: Okuliare; Ochranné okuliare; Slnečné okuliare; Univerzálny; Iné
ru: Совместимость с очками: Очки; Закрытые защитные очки; Солнцезащитные очки; Универсальное; Другой
it: Compatibilità con occhiali: Occhiali; Occhiali; Occhiali da sole; Universale; Altro
el: Συμβατότητα γυαλιών: Γυαλιά; Γυαλιά προστασίας; Γυαλιά ηλίου; Καθολικής χρήσης; Άλλο
hr-HR: Kompatibilnost naočala: Naočale; Zaštitne naočale; Sunčane naočale; Univerzalno; Ostalo
de: Brillenkompatibilität: Brillen; Geschlossene Schutzbrillen; Sonnenbrillen; Universell; Sonstiges
vi: Khả năng tương thích kính mắt: Gọng kính; Kính bảo vệ; Kính râm; Phổ quát; Khác
pt-BR: Compatibilidade de óculos: Óculos; Óculos protetores; Óculos de sol; Universal; Outro
zh-TW: 眼鏡相容性: 眼鏡; 風鏡; 太陽眼鏡; 通用; 其他
sv: Glasögonkompatibilitet: Glasögon; Korgglasögon; Solglasögon; Universell; Övrigt
th: ความเข้ากันได้กับแว่นตา: แว่นตา; แว่นตากันลม; แว่นตากันแดด; อเนกประสงค์; อื่นๆ
pl: Kompatybilność z okularami: Okulary; Gogle; Okulary przeciwsłoneczne; Uniwersalny; Inne
ro-RO: Compatibilitatea cu ochelarii: Ochelari de vedere; Ochelari de protecție; Ochelari de soare; Universal; Altele
da: Brillekompatibilitet: Briller; Beskyttelsesbriller; Solbriller; Universal; Andet
lt-LT: Akinių suderinamumas: Akiniai; Akiniai; Akiniai nuo saulės; Universalus; Kita
en: Eyewear compatibility: Eyeglasses; Goggles; Sunglasses; Universal; Other
fi: Yhteensopivuus silmälasien kanssa: Silmälasti; Tiiviit suojalasit; Aurinkolasit; Yleinen; Muu
zh-CN: 眼镜兼容性: 眼镜; 防护眼镜; 太阳镜; 通用; 其他
pt-PT: Compatibilidade de óculos: Óculos; Óculos protetores; Óculos de sol; Universal; Outro
es: Compatibilidad con gafas: Gafas; Gafas de protección; Gafas de sol; Universal; Otros